最　高　行　政　法　院　裁　定　　　　　　　　　九十三年度裁字第一七一六號
　　上　訴　人　鉅翁實業股份有限公司
　　代　表　人　甲○○
　　被 上 訴人　財政部臺灣省中區國稅局
　　代　表　人　鄭宗典
右當事人間因貨物稅事件，上訴人對於中華民國九十二年七月三日臺中高等行政法院
九十二年度訴字第五○號判決，提起上訴，本院裁定如左：
　　主  文
上訴駁回。
上訴審訴訟費用由上訴人負擔。
　　理  由
按對於高等行政法院判決之上訴，非以其違背法令為理由，不得為之，行政訴訟法第
二百四十二條定有明文。依同法第二百四十三條第一項規定，判決不適用法規或適用
不當者，為違背法令；判決有同法條第二項所列各款情形之一者，為當然違背法令。
又提起上訴，應以上訴狀表明上訴理由並應添具關於上訴理由之必要證據，復為同法
第二百四十四條第一項第四款及第二項所明定。是當事人提起上訴，如以原審判決有
不適用法規或適用不當為理由時，其上訴狀應有具體之指摘，並揭示該法規之條項或
其內容；如以原審判決有上開規定所列各款情形之當然違背法令為理由時，其上訴狀
應揭示合於該款之事實。如上訴狀未依此項方法表明，或其所表明者，顯與上開法條
規定之情形不相合時，即難認為已對原審判決之違背法令有具體之指摘，其上訴自難
認為合法。本件上訴人對於臺中高等行政法院九十二年度訴字第五○號判決提起上訴
，雖以：自上訴人所開立之銷售發票及品名明細表可知，部分汽車材料為原來底盤所
配置，因底盤乃由國外製成，於運送過程難免有損傷，客戶基於安全要求，多會於委
託打造車身時，順便修繕、更換，非屬財政部八十二年九月二十日台財稅第八二一四
九八一七一號函釋課徵貨物稅之標的。又車內用品並不包含於打造車身之價格內，不
須加裝或改裝，自不應課徵貨物稅。上訴人於開立發票時，將應課貨物稅之車身與毋
須繳納貨物稅之設備分別開立，分別計價，並無不合。再按貨物稅為消費稅，其由製
造商先代為繳納，後轉嫁消費者負擔，故該項稅賦實際之負擔者為消費者，本件之貨
物稅係上訴人向消費者收取後繳納，上訴人實無短漏報貨物稅之必要云云。惟查，上
訴意旨除主張車內配備非貨物稅課徵標的，屬上訴人主觀之法律見解外，其餘係就原
審本件有無短報貨物稅事實之認定與證據之取捨，指摘其為不當，而未具體說明其不
適用法規或適用法規不當之事實，況該部分均經原審法院論述綦詳，予以一一指駁，
難認為對原審判決之如何違背法令已有具體之指摘，依首開說明，應認其上訴為不合
法，應予駁回。
據上論結，本件上訴為不合法，依行政訴訟法第二百四十九條第一項前段、第一百零
四條、民事訴訟法第九十五條、第七十八條，裁定如主文。
中　　華　　民　　國　　九十三　　　年　　　十二　　　月　　三十一　　　日
                    最 高 行 政 法 院  第 五 庭
                                審 判 長 法  官　　　趙　永　康
                                         法  官　　　鄭　淑　貞
                                         法  官　　　黃　淑　玲
                                         法  官　　　侯　東　昇
                                         法  官      林　文　舟
右  正  本  證  明  與  原  本  無  異
　　　　　　　　　　　　　　　　　　　　 法院書記官　阮  桂  芬
中　　華　　民　　國　　九十四　　　年　　　一  　　　月　　  三  　　　日
